【裁判字號】    95,抗,49
【裁判日期】    951031
【裁判案由】    拍賣抵押物
【裁判全文】
臺灣新竹地方法院民事裁定                95年度抗字第49號
再 抗告 人  甲○○
再 抗告 人  乙○○
相  對  人  丙○○
上列再抗告人因與相對人間拍賣抵押物事件，再抗告人對於民國
95年9月18日本院所為之95年度抗字第49號裁定提起再抗告，本
院裁定如下：
    主  文
再抗告駁回。
再抗告程序費用新台幣壹仟元由再抗告人負擔。
    理  由
一、按對於非訟事件抗告法院之裁定再為抗告，僅得以其適用法
    規顯有錯誤為理由，並經原法院之許可者為限。前項許可，
    以原裁定所涉及之法律見解具有原則上重要性者為限；民事
    訴訟法第436條之3第3項、第4項及第436條之6之規定，於第
    3項之抗告準用之，非訟事件法第45條第3、4、5項，定有明
    文。所謂適用法規顯有錯誤，係指確定判決所適用之法規顯
    然不合於法律規定，或與現尚有效之判例、解釋顯然違反者
    而言，不包括認定事實錯誤、取捨證據失當、判決不備理由
    及在學說上諸說併存致發生法律上見解歧異等情形在內。又
    對於再為抗告，為裁判之原法院認為不應許可者，應以裁定
    駁回其抗告，民事訴訟法第436條之3第3項亦有明定。
二、本件再抗告意旨略以：本院95年度拍字第225號裁定理由二
    ：「... 不獲付款，迭經催討，均未置理」及理由三：「..
    聲請人所提上開各項資料，與其聲請所陳意旨相符。」之部
    分，與事實不符，實則相對人於95年5月3日至5月8日期間，
    並無向再抗告人催討之事實，且相對人並未對此部分提出證
    據，原法院卻認與聲請所陳意旨相符。而系爭土地係都市計
    畫區內之公共設施預定地，已定有公告地價，希望本院拍賣
    時能顧及當事人權益，慎重處理；另希望本院能盡量延後本
    件標的物之拍賣期日，為此請求廢棄原裁定等語。
三、經查，本件因相對人就系爭拍賣抵押物事件，再抗告人前對
    於本院95年度拍字第225號裁定提起抗告，並經本院以95年
    度抗字第49號裁定以其抗告為無理由而駁回其抗告。再抗告
    人雖據上情提起再抗告，惟其所舉之事由，關於「相對人是
    否迭經催討，均未置理」一節，本院95年度抗字第49號裁定
    並未有如此之記載，且此部分亦非屬於適用法規顯有重大錯
    誤之情形；其次，拍賣時是否參考公告地價、能否延後拍賣
    期日，均屬於將來拍賣執行之範疇，而與本件准予強制執行
    之裁定無涉，顯然再抗告人並未具體指明本院95年度抗字第
    49號裁定有何適用法規顯有錯誤之情形，或上開裁定所涉及
    之法律見解具有何原則上之重要性。綜上，再抗告人所提之
    抗告理由，與首揭說明顯有未合，抗告人所提之再抗告，不
    應許可，應予駁回。
四、據上論結，本件再抗告為無理由，依非訟事件法第45條第5
    項、第21條第2項，民事訴訟法第436條之3第3項、第78條、
    第85條第1項前段，裁定如主文。
中    華    民    國    95    年    10    月    31    日
                民事第一庭 審判長法  官  陳順珍
                                 法  官  黃珮禎
                                 法  官  李珮瑜
以上正本係照原本作成。
如不服本裁定，應於收受本裁定正本送達後10日內，向本院提出
抗告狀（須付繕本一份及繳納抗告裁判費新台幣1,000元）。
中    華    民    國    95    年    10    月    31    日
                                 書記官  朱苑禎


司法院資訊處製作；財團法人民間司法改革基金會備份。
